# 第二期股权对价无需支付，应付款计入哪个科目

提问人：ppjq 时间：2019-05-30 14:51:30
公司现金收购一家公司 51%股权，并入的这家子公司老板跑路了，第二期股权对价款不用付了，这笔应付款应该计入营业外收入还是资本公积？

回答人：chenyiwei
首先应确定支付该对价的现时业务已经解除，对此请注意获取律师的法律专业意见。在确认相关义务已解除的前提下，可作为无需支付的应付款项计入营业外收入。但一般理解，此类情况下原股东跑路很可能意味着该子公司日后的经营会陷入困境，因此对其减值问题需谨慎从严把握。